{"related": [], "etymology": "From disciplina", "url": "https://en.wiktionary.org/wiki/disciplinar", "definitions": ["to discipline"], "verb": "disciplinar", "synonyms": [], "description": "disciplinar (first-person singular present disciplino, first-person singular preterite disciplin\u00e9, past participle disciplinado)", "conjugations": {"imperative": {"affirmative": ["", "disciplina (t\u00fa) - disciplin\u00e1 (vos)", "discipline", "disciplinemos", "disciplinad", "disciplinen"], "negative": ["", "no disciplines", "no discipline", "no disciplinemos", "no disciplin\u00e9is", "no disciplinen"]}, "infinitive": "disciplinar", "indicative": {"future": ["disciplinar\u00e9", "disciplinar\u00e1s", "disciplinar\u00e1", "disciplinaremos", "disciplinar\u00e9is", "disciplinar\u00e1n"], "preterite": ["disciplin\u00e9", "disciplinaste", "disciplin\u00f3", "disciplinamos", "disciplinasteis", "disciplinaron"], "imperfect": ["disciplinaba", "disciplinabas", "disciplinaba", "disciplin\u00e1bamos", "disciplinabais", "disciplinaban"], "conditional": ["disciplinar\u00eda", "disciplinar\u00edas", "disciplinar\u00eda", "disciplinar\u00edamos", "disciplinar\u00edais", "disciplinar\u00edan"], "present": ["disciplino", "disciplinas (t\u00fa) - disciplin\u00e1s (vos)", "disciplina", "disciplinamos", "disciplin\u00e1is", "disciplinan"]}, "pastparticiple": {"plural": {"feminine": "disciplinadas", "masculine": "disciplinados"}, "singular": {"feminine": "disciplinada", "masculine": "disciplinado"}}, "gerund": "disciplinando", "subjunctive": {"imperfect_se": ["disciplinase", "disciplinases", "disciplinase", "disciplin\u00e1semos", "disciplinaseis", "disciplinasen"], "future": ["disciplinare", "disciplinares", "disciplinare", "disciplin\u00e1remos", "disciplinareis", "disciplinaren"], "imperfect_ra": ["disciplinara", "disciplinaras", "disciplinara", "disciplin\u00e1ramos", "disciplinarais", "disciplinaran"], "present": ["discipline", "disciplines (t\u00fa) - disciplin\u00e9s (vos)", "discipline", "disciplinemos", "disciplin\u00e9is", "disciplinen"]}}, "pronunciations": []}